臺灣高等法院刑事判決　　　　　　　　94年度上易字第1608號
上　訴　人
即　被　告　丙○○
　　　　　　　　　　　號3樓
上列上訴人因竊盜案件，不服臺灣臺北地方法院94年度易字第10
21號，中華民國94年8月26日第一審判決（起訴案號：臺灣臺北
地方法院檢察署94年度偵字第10136號），提起上訴，本院判決
如下：
    主  文
原判決撤銷。
丙○○連續竊盜，累犯，處有期徒刑捌月。
    事  實
一、丙○○前於民國八十九年間因竊盜案件，經臺灣士林地方法
    院（下稱士林地院）八十九年度易字第八００號、本院九十
    年度上訴字第二三一二號判處有期徒刑一年十月確定，於九
    十一年十二月三十一日因縮刑期滿執行完畢。復於九十二年
    間因竊盜案件，經士林地院分別以九十二年度士簡字第九三
    ０號、九十二年度易字第七四０號判處有期徒刑六月、八月
    確定，並以九十三年度聲字第四三二號裁定應合併執行有期
    徒刑一年，甫於九十四年三月三十一日因縮刑期滿執行完畢
    。猶不知悔改，竟意圖為自己不法之所有，基於概括之犯意
    ，於九十四年五月二十四日下午五時六分許，在臺北市○○
    區○○路二段二六五號臺北市立王貫英紀念圖書館地下一樓
    閱覽室，乘乙○○離開座位疏未注意之際，竊取乙○○所有
    置於座位桌面上之MOTOROLA廠牌、V180型、內碼號為000000
    -00-000000-0號行動電話一支，得手後藏置於左褲袋內，旋
    即逃逸。嗣乙○○發覺遭竊而報警處理，為警調閱現場監視
    器錄影帶，始查悉上情，直至同年月二十八日上午八時三十
    分許，前開圖書館主任廖木川發覺丙○○進入該圖書館後，
    乃報警當場查獲，丙○○復於九十四年九月二十四日十五時
    許，在台北縣中和市○○街七十五號三樓國立中央圖書館中
    和分館閱覽室內，竊取甲○○所有之皮夾一只（內有新台幣
    737元及上課證一張），得手後，欲離去之際，為甲○○發
    現報警查獲並扣得上開甲○○所有之皮夾一只。
二、案經乙○○訴由臺北市政府警察局中正第二分局報請臺灣臺
    北地方法院檢察署檢察官偵查起訴並經臺灣板橋地方法院檢
    察署移請併案審理（九十四年度偵字第一六五七三號）。
    理  由
一、訊據被告丙○○否認有前揭事實中之竊取甲○○所有之皮夾
    一只之犯行，辯稱該皮夾係撿到的云云，然查被告竊取前揭
    事實中乙○○所有之行動電話一支之情事，業據被告丙○○
    於警訊、偵查、原審及本院審理時坦承不諱（見偵查卷第五
    至七、四一至四二頁、原審九十四年八月八日審判筆錄），
    核與告訴人乙○○於警訊時指訴之失竊情節相符（見偵查卷
    第一六至二０頁），並經證人廖木川於警訊時證述屬實（見
    偵查卷第二一至二二頁），復有現場監視器錄影帶翻拍照片
    附卷可稽（見偵查卷第二三至三０頁），被告竊取前揭甲○○所有之皮夾一只之事實，業據證人即被害人甲○○證述明
    確，被告於警訊時亦有承認係其竊取，竊取財物係為家用，
    且被害人甲○○之皮夾係自被告之身上查獲，為被告所承認
    ，復有贓物認領保管單在卷可稽，被告之所辯，無非卸責之
    詞，不足採信，本件事證明確，被告犯行洵堪認定。
二、核被告所為，係犯刑法第三百二十條第一項之竊盜罪。被告
    先後二次之犯行，時間緊接，方法相同，觸犯構成要件相同
    之罪名，顯係基於概括之犯意反覆為之，應論以連續犯之一
    罪，並加重其刑。被告於八十九年間因竊盜案件，經士林地
    院八十九年度易字第八００號、本院九十年度上訴字第二三
    一二號判處有期徒刑一年十月確定，於九十一年十二月三十
    一日因縮刑期滿執行完畢。復於九十二年間因竊盜案件，經
    士林地院分別以九十二年度士簡字第九三０號、九十二年度
    易字第七四０號判處有期徒刑六月、八月確定，並以九十三
    年度聲字第四三二號裁定應合併執行有期徒刑一年，於九十
    四年三月三十一日因縮刑期滿執行完畢，此有卷附被告前案
    紀錄表可按，其於五年以內再犯有期徒刑以上之罪，為累犯
    ，依同法第四十七條規定，加重其刑。
三、原審審理結果據以論罪科刑固非無見，惟就被告竊取前揭甲○○所有之皮夾一只之併辦之事實部分，未及審酌，尚有未
    合，被告上訴認原審量刑太重，雖無理由，惟原判決既有前
    揭可議之處，仍應由本院予以撤銷改判，爰審酌被告正值壯
    年，不思以正途取財，屢犯竊盜，危害社會治安，然所得財
    物價值非鉅，且犯後態度尚稱良好，知所悔悟，並主動購買
    MOTOROLA廠牌、V188型行動電話一支，擬返還告訴人，惟告
    訴人表示不願受領（見原審卷附公務電話紀錄）等一切情狀
    ，量處如主文所示之刑。
據上論斷，應依刑事訴訟法第369條第1項前段、第364條、第299
條第1項前段，刑法第56條、第320條第1項、第47條，罰金罰鍰
提高標準條例第1條前段判決如主文。
本案經檢察官劉靜婉到庭執行職務。
中　　華　　民　　國　　94　　年　　11　　月　　29　　日
                  刑事第十庭  審判長法  官  陳正雄
                                    法  官  黃金富
                                    法  官  許宗和
以上正本證明與原本無異。
不得上訴。
                                    書記官  沈秀容
中　　華　　民　　國　　94　　年　　12　　月　　2 　　日
附錄：本案論罪科刑法條全文
中華民國刑法第320條
意圖為自己或第3人不法之所有，而竊取他人之動產者，為竊
  盜罪，處五年以下有期徒刑、拘役或五百元以下罰金。
意圖為自己或第3人不法之利益，而竊佔他人之不動產者，依
  前項之規定處斷。
前二項之未遂犯罰之。
